Inventaris van het archief van het Hoofdkwartier van de Nieuwe Hollandsche Waterlinie, 1883-1923
Nationaal Archief, Den Haag
- Sectie I., A
  - Mobilisatie Archief (MM)., A.4
    - Burgerbevolking. Betreffende huisvesting van verdrevenen uit gebied rond Stelling van Amsterdam bij inundatie., 1914; 14; 1 bundel
      Pak MM 24
      Dossier 7624 M
    - Inlichtingendienst. Spionage aangelegenheden., 1914; 20; 1 bundel
      Dossier 7792 M
    - Militair Gezag. Groepsgewijze indeling van het gebied der Nieuwe Hollandse Waterlinie., 1914; 6; 1 bundel
    - Burgerbevolking. Huisvesting van verdrevenen en uitgewekenen (waaronder voordracht gehouden door chef C.I.B. over "Beschouwingen over Inundatiën in de Nieuwe Hollandse Waterlinie in verband met een droogmaking van de plassen beoosten de Vecht".)., 1915; 16; 1 bundel
      Pak MM 26
      Dossier 10778 M
    - Burgerbevolking. Vorderingen op de burgerbevolking., 1915; 16; 1 bundel
      Dossier 11879 M
    - Bewakingsdienst. Spoorwegbewaking Culemborg - Zaltbommel. (Bewakingspersoneel en vaartuigen)., 1915; 15; 1 dossier
      Pak MM 25
      Dossier 16233 M
    - Burgerbevolking. Burgerbevolking en spoorwegbewaking (zie omslag)., 1915; 15; 1 bundel
      Dossier 19753 M G
    - Burgerbevolking. Regelingen ten aanzien van burgerbevolking in de Groep Naarden, in de Groep Nieuwersluis en in de Groep Vreeswijk., 1915; 16; 1 bundel
      Dossier 25706 Z MG
    - Tweede mobilisatie. Betreffende aanwijzingen bestemming, regelingen, concentratie, inundatie., 1915; 19; 1 bundel
      Pak MM 29
      Dossier 26175 M
    - Burgerbevolking. Aanwijzing(en) voor huisvesting en vervoer van burgerbevolking door Commandant van de Nieuwe Hollandse Waterlinie., 1915; 17; 1 bundel
      Pak MM 27
      Dossier 29420 Z G
    - Burgerbevolking. Spoorwegbewaking bij oorlog of oorlogsgevaar. Instructiën commandanten bewakingsdetachementen stations., 1915; 15; 1 bundel
      Dossier 30600 M ZG
    - Statistiek. Betreffende gegevens tot baat van Centraal Bureau voor de Statistiek. Ontleend aan de voorschriften, uitgegeven door het Militair Gezag., 1915; 6; 1 bundel
      Dossier 3556 M
    - Militair Gezag. Ingeval van Staat van Beleg. Aanwijzingen en regelingen., 1915; 5; 1 bundel
      Dossier 3898 M
    - Demobilisatie. Voorbereiding tot demobilisatie; te nemen maatregelen., 1915; 7; 1 dossier
      Pak MM 10
      Dossier 501 G
    - Inlichtingendienst. Geheime politie aanwijzingen. Toezicht, opsporingsdienst betreffende spionage, militaire rechercheurs, toezicht op vreemdelingen, Instructiën personeel., 1915; 20; 1 bundel
    - Landsverdediging. Aanwijzingen van de verdediging van de vakken der Groep Naarden., 1915; 8; 1 bundel
      Pak MM 15
    - Militair Gezag. Betreffende delegratie van het Militair Gezag., 1916; 5; 1 bundel
      Dossier 14042 M
    - Militair Gezag. Correspondentie betrekking hebbende op de in te dienen verslagen ten aanzien van het Militair Gezag., 1916; 6; 1 dossier
      Dossier 17210 M G
    - Landsverdediging. Aanwijzing(en) van de verdediging van de Groep Gorinchem., 1916; 12; 1 dossier
      Pak MM 22
      Dossier 21977 M
    - Inlichtingendienst. Gegevens vreemde legers. 1916., 20; 1 bundel
      Dossier 23201 M
    - Burgerbevolking. Aanwijzing(en) voor de Groep Nieuwersluis., 1916; 17; 1 bundel
      Dossier 24077 M G
    - Militair Gezag. Regeling en uitoefening van het Militair Gezag onder andere Staatsblad no. 488/'16., 1916; 5; 1 dossier
      Dossier 25990 M
    - Inlichtingendienst. Opgave betreffende vreemdelingen en deserteurs in de Nieuwe Hollandse Waterlinie., 1916; 20; 1 bundel
      Dossier 4613 M
    - Burgerbevolking. Aanwijzing(en) voor de Groep Nieuwersluis., 1916; 17; 1 bundel
      Dossier 7661 M G
    - Landsverdediging. Aanwijzing(en) en gegevens van de verdediging van de Groep Vreeswijk 1914-1918 (geval O.P.O. en K.O.)., 1917; 11; 1 bundel
      Pak MM 21
      Dossier 11019 M
    - Legeringsstaten en overzichten van de Groepen der Nieuwe Hollandse Waterlinie. (Landweer Infanterie, Landweer Artillerie, Vestingartillerie)., 1917; 18; 1 bundel
      Dossier 22107 P
    - Inlichtingendienst. Gegevens vreemde legers. 1917., 20; 1 bundel
      Dossier 8473 M
    - Vernielingen. van bruggen; voorstel tot ..; eventuele verdediging van de draaibrug over het Heusdensche kanaal., 1918; 3; 1 bundel
      Pak MM 6
      Dossier 10007 M
    - Inlichtingendienst. Opmerkingen door O.L.Z., 1918; 3; 1 bundel
      Dossier 10272 M
    - Gasmaskers. Aanwijzingen voor gebruik., 1918; 3; 1 bundel
      Dossier 15852 M
    - Landsverdediging. Aanwijzing(en) van de Verdediging van de Groep Woudrichem., 1918; 13; 1 bundel
      Pak MM 23
      Dossier 19576 M
    - Reorganisatie. Maatregelen in verband met -- van het Veldleger., 1918; 3; 1 bundel
      Dossier 20417 M
    - Tactische gegevens. Tactische eigenschappen der Infanterie. Karakter van het Infanterie gevecht., 1918; 3; 1 stuk
      Dossier 21519 M G
    - Verbindingsdienst. Overzicht van de militaire telegraaf- en telefoonlijnen welke na demobilisatie behouden moeten blijven in de Groepen in kaart gebracht., 1918; 3; 1 dossier
      Dossier 24816 T G
    - Demobilisatie. Uitvoeringsmaatregelen tot een geleidelijke demobilisatie., 1918; 7; 1 dossier
      Dossier 24889 M
    - Verslagen. Bundel mobilisatieverslagen 1918-1919., 3; 1 bundel
    - Landsverdediging. Uitwerking plannen van de verdedigingsliniën, welke bij een eventuele voorgezette verdediging van de Vg. H. in aanmerking komen om te worden bezet door Commissie Verdedigingsliniën., 1918; 3; 1 stuk
      Dossier 2823 M
    - Overtochtsmiddelen. Herziening "Register van de veren"., 1918; 3; 1 bundel
      Dossier 2835 M
    - Overzicht groepering van de Land- en Zeemacht., 1918; 3; 1 dossier
      Dossier 363 M
    - Organisatiën. Oprichting Pioniers-Compagniën; 5 t/m 12 Cie. Veldpioniers; Opheffing der Inf.Depôts., 1918; 3; 1 bundel
      Dossier 4071 M
    - Inlichtingendienst. Gegevens vreemde legers. 1918., 20; 1 bundel
      Dossier 607 M
    - Landsverdediging. Betreffende de veiligheidsbezetting in de Groep Lunetten in geval van tweede mobilisatie koppeling aan art. 38 Oorlogsinstructie Stelling Commandanten., 1918; 3; 1 stuk
      Dossier 6285 M G
    - Demobilisatie. Ontwerp regeling demobilisatie met overzichtskaart 1:50000., 1918; 7; 1 dossier
      Dossier 6673 M
    - Oefeningen. Betreffende mob.oef. in April. Mei 1918 i.d. Gr. Vreeswijk., 3; 1 stuk
      Dossier 8674 M G
    - Verloven. Betreffende intrekking verloven op 25/4 en 23/10/1918., 3; 1 bundel
      Dossier 9200 M
    - Landsverdediging. Verdedigingsmaatregelen van de Nieuwe Hollandse Waterlinie. Beschouwingen van C.-N.H.W. t.z.v. terugbrenging van de weerstandslijn., 1918; 3; 1 bundel
      Dossier 9214 M
    - Intendance. Vordering graan en peulvruchten met behulp van militairen., 1918; 3; 1 dossier
      Dossier 9568 M
    - Landsverdediging. Aanwijzingen voor de verdediging van de Groep Lunetten., 1918; 10; 1 dossier
      Pak MM 20
    - Landsverdediging. Aanwijzing(en) voor de verdediging van de Groep Woudrichem., 1918; 13; 1 dossier
    - Landsverdediging. Aanwijzingen van de verdediging van de Groep Na. (stelsel, instructiën, bevelen)., 1918; 8; 1 bundel
    - Landsverdediging., 1918; 12; 1 dossier
    - Landsverdediging. Aanwijzingen van de verdediging van de Groep Na. Hoofdstukken I t/m XIX met bijlagen., 1918; 8; 1 bundel
    - Inlichtingendienst. Gegevens vreemde legers. 1919. Voordracht 1e luitenant H. Polis voor de leerlingen Hogere Krijgsschool op 1 april 1919 "offensieve operatie van het 13e Corps d'Armée van het Franse Leger van 30 september - 11 november 1918, van de Vesle tot de Maas"., 20; 1 bundel
      Dossier 1124 M
    - Reorganisatie. Voorstellen tot democratisering van ons leger door C.-Gr. Gorinchem., 1919; 3; 1 stuk
      Dossier 3858 M G
    - Wegen. Verbetering Rijksweg Amsterdam-Laren., 1919; 3; 1 dossier
      Dossier 4879 M
    - Strategie. Betreffende strategische aanwijzingen 1913., 1919; 3; 1 dossier
      Dossier 5071 M G
    - Hygiëne. Invoering van voetwaskuipen voor militairen., 1919; 3; 1 dossier
      Dossier 5320 M
    - Oefeningen. Schietoefeningen bij de garnizoenen (Gorinchem)., 1919; 3; 1 stuk
      Dossier 5378 M
    - Landsverdediging. Opvoering verdedigingsvermogen van de Nieuwe Hollandse Waterlinie., 1919; 3; stuk
      Dossier 5576 M
    - Organisatie. Opheffing van de Afdeling Landmacht van het Stelling Hoofdkwartier van de Monden van de Maas en Schelde (Commando Zeeland)., 1919; 3; 1 stuk
      Dossier 5583 M
    - Demobilisatie. Aanwijzingen tot de afwikkeling van de demobilisatie., 1919; 7; 1 bundel
      Dossier 559 M
    - Verslagen. Verslag van de commandanten tot onderzoek naar de ontevredenheid in het Leger., 1919; 3; 1 stuk
      Dossier 5636 M
    - Bevordering Vreemdelingenverkeer.Toegang bezoekers tot het "Kasteel Loevestein"., 1919; 3; 1 dossier
      Dossier 5656 M
    - Inlichtingendienst. Anlage kleiner Angriffsunternehmungen bei Gruppe Vailly. (XI korps) Mei/Juni 1917., 1919; 3; 1 stuk
      Dossier 5804 M
    - Aanwijzingen ten aanzien van onderhoud en oplegging van wapenen van Landweer-onderdelen., 1919; 3; 1 bundel
      Dossier 5809 M
    - Aanwijzingen ten aanzien van onbepaald (klein) verlof en groot verlof., 1919; 3; 1 bundel
      Dossier 5895 M
    - Verzoek van de directeur van het Nederlands Artilleriemuseum tot toezending van voorwerpen van belang van de latere Krijgsgeschiedenis., 1919; 3; 1 stuk
      Dossier 6048 M
    - Wijziging tenuen van opperofficieren., 1919; 3; 1 bundel
      Dossier 6424 M
    - Bescherming van werkwillige schippers. Aanwijzing ten aanzien van hun beveiliging (alsmede toelagen)., 1919; 3; 1 bundel
      Dossier 6487 M
    - Opheffing van de "Kleine Kring" der Vesting Gorinchem, tussen Linge en Merwedekanaal., 1919; 3; 1 stuk
      Dossier 6975 G
    - Wapen en munitiën. Telling en registratie van alle rijks ... op 15 Sept. 1919; Contrôles over .. (aanwijzing van de Opperbevelhebber der Land en Zeemacht)., 3; 1 stuk
      Dossier 7097 M
    - Verdeling van geschut over de Nieuwe Hollandse Waterlinie. Voorstel van de commandant van het 1e Regiment Vestingartillerie aan de commandant van de Nieuwe Hollandse Waterlinie., 1919; 3; 1 dossier
      Dossier 7157 M
    - Nieuwe mobilisatie. Samenstelling Groepsstaven Nieuwe Hollandse Waterlinie (beschouwing Commandant van de Nieuwe Hollandse Waterlinie). Mobilisatie bestemming voor reserve-officieren van speciale diensten, vastgesteld door Chef Generale Staf., 1919; 18; 1 bundel
      Dossier 7200 M G
    - Mobilisatie voorbereiding. Personeelsgegevens Intendance en militaire administratie., 1919; 18; 1 bundel
      Dossier 7215 M
    - Opheffing Landweer depôts en toevoeging van deze aan de infanterie-brigades., 1919; 3; 1 stuk
      Dossier 7359 M
    - Militair Gezag. Opheffing van Staat van Oorlog en Staat van Beleg., 1919; 6; dossier
      Dossier 7556 M G
    - Voorstel van de minister van Oorlog tot vermindering van het aantal officieren dienstpaarden., 1919; 3; 1 stuk
      Dossier 7896 M
    - Nieuwe mobilisatie. Aanwijzingen voor een mobilisatie., 1919; 18; 1 bundel
      Dossier 798
    - Wapenen. Uitzetting of springen van de loop van een geweer M.95 als gevolg van het achterblijven van een kogelmantel of een stuk daarvan., 1920; 4; stuk
      Pak MM 7
      Dossier 1007 M
    - Inundatiën. Bewaking van inundatiemiddelen. Instructie officier belast met algemeen bevel van de detachementen aan de Linge en Kromme Rijn., 1920; 4; 1 dossier
      Dossier 1316 M
    - Mobilisatie goederen, opgave van ..., welke van de Landweertroepen behoren te worden opgelegd., 1920; 4; 1 bundel
      Dossier 1425 M
    - Inundatiën. Instructie voor de bewaking van inundatiemiddelen detachementen aan de Linge en Kromme Rijn., 1920; 4; 1 bundel
      Dossier 1599 M
    - Verslagen. Betreffende bezoek van de Commissie van Mens, Jhr. Roëll en Baron van Voorts tot Voorts aan het Leger der Verenigde Staten van Noord-Amerika te Coblenz en omgeving., 1920; 4; 1 stuk
      Dossier 1635 M
    - Verbindingsdienst. Dradenkaart van de centralpost van de Nieuwe Hollandse Waterlinie., 1920; 4; 1 dossier
      Dossier 1650 M
    - Dekkings- en bewakingsdetachementen bij eventuele tweede mobilisatie; brug voor gewoon verkeer over het Heusdensche kanaal, de spoorbruggen bij Culemborg, Geldermalsen en Zaltbommel., 1920; 4; 1 stuk
      Dossier 1714 M
    - Mobilisatie voorbereiding. Aanwijzing(en) van de Nieuwe Mobilisatie. Personeelsgegevens., 1920; 18; 1 bundel
      Dossier 322 M
    - Landweer. Bestemming en gegevens van de regimenten 1 t/m 5, 15 t/m 19, 28 t/m 30, 32, 34, 35, 43 en 47 Landweer Infanterie., 1920; 17; 1 bundel
      Dossier 324 M G
    - Nieuwe voorschriften "opkomst met spoed" van de Opperbevelhebber der Land- en Zeemacht., 1920; 4; 1 stuk
      Dossier 39 M
    - Voorlopige aanwijzingen van het gebruik van de artillerie in stellingen., 1920; 4; 1 stuk
      Dossier 537 M
    - Mobilisatie voorbereiding. Personeelsgegevens van de Genie., 1920; 18; 1 bundel
      Dossier 54 M G
    - Militair Gezag. Verslagen betreffende Militair Gezag., 1920; 6; 1 bundel
      Dossier 85 M G
    - Mobilisatie voorbereiding. Personeelsgegevens van de Landweer Artillerie., 1920; 18; 1 bundel
      Dossier 87 M
    - Legering van de Groep Lunetten., 1920; 9; 1 dossier
      Pak MM 19
    - Commissiën. Aanhalingen van de .. belast met de studie van het vraagstuk van de eerste oefeningstijd van het Belgische Leger., 1920; 4; 1 stuk
    - Mobilisatie voorbereiding. Organisatie bij een nieuwe mobilisatie. Samenstelling Liniehoofdkwartier en de Groepen. Bijzondere bezettingsstaten., 1921; 18; 1 bundel
      Dossier 1052 M G
    - Verbindingsdienst. Telefoonverbindingen in de Nieuwe Hollandse Waterlinie en artillerie telefoonnet in de groepen., 1921; 4; 1 dossier
      Dossier 1096 M
    - Bezoeken. van oorlogsterreinen, door enkele Infanterie en artillerie officieren., 1921; 4; 1 stuk
      Dossier 123 M
    - Artilleritische gegevens. Stormvuurregeling in de Groep Naarden, Bt. groepen Willemshoeve en 't Eerste Huis., 1921; 4; 1 dossier
      Dossier 188 M G
    - Demobilisatie. Reorganisatie. Oprichting van de Vesting Holland., 1921; 7; dossier
      Dossier 348 M G
    - Geschut. Verdeling van geschut in de dossier Liniën der Stellingen door de Generale Staf., 1921; 4; 1 dossier
    - Verslag beproevingen van het windas, opgedragen aan de Autotractie Commissie., 1921; 4; 1 stuk
      Dossier 364 M
    - Wegen verbeteringen van de uitgangen van de Vesting Weesp., 1921; 4; 1 dossier
      Dossier 456 A.z.
    - Organisatie. Oorlogsorganisatie van het Veldleger., 1921; 4; 1 stuk
      Dossier 51 M G
    - Reorganisatie. Nieuwe garnizoensindeling in verband met reorganisatie van de Landmacht. Voorstel van het Ministerie van Oorlog aan Hare Majesteit de Koningin., 1921; 4; 1 stuk
      Dossier 532 M G
    - Verbindingsdienst. Telegraaf- en telefoonverbindingen in de Nieuwe Hollandse Waterlinie met dradenkaart. Beantwoording van de vraag welke verbindingsdiensten in vredestijd en welke in mobilisatietijd aanwezig dienen te zijn., 1921; 4; 1 dossier
      Dossier 707 M
    - Inspectiën. Verslag betreffende gehouden inspectie over draagbare wapenen 1e halfjaar 1921., 4; 1 dossier
      Dossier 747 M
    - Cursussen. Regeling der cursussen in de vesting oorlog van 1913 wordt ingetrokken; ter vervanging oefening op de kaart en in terrein., 1921; 4; 1 dossier
      Dossier 797 O
    - Inlichtingendienst. Gegevens vreemde Legers "Air reconnaissance" uit "Field Service Regulations"., 1921; 4; 1 stuk
      Dossier 84 M G
    - Rechtspleging. Disciplinair gezag van de dossier Chef van de Staf bij mobilisatie (bevoegdheid Korpscommandant)., 1921; 4; 1 dossier
      Dossier 90 M
    - Voorschriften. Nieuw ontwerp voorschriften "Stellingen" Afdeling "In stelling brengen van niet bespannen geschut"., 1921; 4; 1 bundel
      Dossier 903 M
    - Luchtwachtdienst. Organisatie en Instructie., 1921; 4; 1 bundel
      Dossier 97 M
    - Uitrustingen. Munitiën; vragen betreffende patroon uitrusting voor geweren en karabijnen., 1921; 4; 1 stuk
      Dossier 98
    - Oefeningen. Gegevens betreffende oefeningen in de Groep Vreeswijk in 1921. (Opdracht Groepsadjudant.)., 11; 1 bundel
    - Landsverdediging. Gegevens voor de Legering. (Opdracht Groepsadjudant.)., 1921; 13; 1 dossier
    - Oefeningen. Legering en verdediging van de Groep Gorinchem. (Opdracht Groepsadjudant.)., 1921; 12; 1 dossier
    - Burgerbevolking. Bescheiden in verband met afvoer burgerbevolking. Commandant der Nieuwe Hollandse Waterlinie, ontvangen door burgemeesters., 1922; 14; 1 bundel
      Dossier 103 M
    - Voorschriften. Beschouwingen van de Chef van de Generale Staf en de Commandant van de Nieuwe Hollandse Waterlinie over een punt van het ontworpen Algemeen Gevechtsvoorschrift., 1922; 4; 1 dossier
      Dossier 14 M
    - Verslagen. Beschouwingen omtrent de verdediging van de Stelling van het Hollands Diep en Haringvliet met verkenningsrapport., 1922; 4; stuk
      Dossier 176 M G
    - Geschut. Indelingsstaat geschut en personeel, indelingsstaat van de Groep Woudrichem., 1922; 4; 1 stuk
      Dossier 177 M G
    - Statistieken. Beschouwingen van Chef van de Generale Staf over de vraag of de Legeringsstatistiek wel aan het gestelde doel beantwoordt., 1922; 4; 1 bundel
      Dossier 192 M
    - Oefeningsreizen. Staf oefeningsreizen in 1922., 4; 1 dossier
      Dossier 208 M G
    - Inundatiën. Tijdschema, waarin komsgewijze de inundatiën in de Nieuwe Hollandse Waterlinie vermoedelijk gesteld kunnen worden, indien de bevelen elkaar direct opvolgen en bij niet ongunstige waterstand., 1922; 4; 1 stuk
      Dossier 217 M G
    - Instructiën. Betreffende oorlogs- en vredesinstructiën van de nieuwe Commandant van de Vesting Holland., 1922; 4; 1 bundel
      Dossier 227 M G
    - Versperringen. Zinkschepen versperringen (Hindernissen). Schetsbladen, waarop aangegeven de ligging van de verdedigingsmiddelen van de Lek, Waal, Maas en Nieuwe Merwede., 1922; 4; 1 stuk
      Dossier 240 M G
    - Inundatiën. Staf oefeningsreis 1922, kaart 1:25000 waarop onderwaterzetting en droogblijvende wegen in de Stelling Hellevoetsluis., 4; 1 stuk
      Dossier 262 M G
    - Opstellingen kanonnen van 12 cm., 15 cm. koepel en 24 cm. 1/30 te Hoek van Holland, Rockanje en IJmuiden., 1922; 4; 1 dossier
      Dossier 264 M G
    - Reorganisatie van de Vestingartillerie., 1922; 4; bundel
      Dossier 357 M G
    - Bevelvoering over de Vesting Holland; beschouwingen van de minister van Marine contra die van de minister van Oorlog., 1922; 4; 1 stuk
      Dossier 372 M G
    - Indeling van de Stelling van Amsterdam in Groepen en Vakken; opstelling van de artillerie., 1922; 4; 1 stuk
      Dossier 382 M G
    - Topografische kaarten. Betreffende het voorzien van onze stafkaarten van een vierkantennet., 1922; 4; 1 dossier
      Dossier 405 M
    - Landsverdediging. Beschouwing over de mogelijkheid van een landing op het West uiteinde van het eiland Rozenburg., 1922; 4; 1 dossier
      Dossier 426 M G
    - Waterstaatsaangelegenheden. Gegevens van de eilanden Voorne en Putten, Rozenburg en N. oever van Waterweg en Scheur., 1922; 4; 1 dossier
    - Geschut. Indeling van het geschut in de Nieuwe Hollandse Waterlinie., 1922; 4; 1 bundel
      Dossier 444 M G
    - Strategische aangelegenheden, voorzorgsmaatregelen en mobilisatie voorbereiding., 1922; 4; 1 stuk
      Dossier 489 G
    - (Artillerie) Luchtdoelgeschut. Beschouwingen van de Chef van de Generale Staf, de commandant van de Nieuwe Hollandse Waterlinie en de inspecteur der artillerie over een wijze van opstelling van zeven veld bestemd als artillerieluchtdoelgeschut., 1922; 4; 1 dossier
      Dossier 534 M
    - Reorganisatie. Opheffing der Landweerdistricten met ingang van 1 Juli 1922., 4; 1 stuk
      Dossier 555 M
    - Mitrailleurs. Wijziging van blinden van de Vickers mitrailleurs in kazematten, in verband met richtingsmoeilijkheden bij "gesloten" blinden., 1922; 4; 1 bundel
      Dossier 568 M G
    - Mobilisatie aangelegenheden. Voorlopige aanwijzingen in geval van mobilisatie bestemming reserve-regimenten en -bataljons oostfront Vesting Holland. Voorlopige bezetting van de Groepen., 1922; 4; 1 stuk
      Dossier 673 M G
    - Strategische aanwijzingen voor de Koninklijke Marechaussée en politietroepen., 1922; 4; 1 dossier
      Dossier 690 M G
    - Reorganisatie. Aanwijzingen voor de reorganisatie der onbereden artillerie., 1922; 4; 1 stuk
      Dossier 729 M G
    - Indeling. Indelingsoverzicht van troepen plaatsen van bestemming en van opkomst (alleen bijlage)., 1922; 4; 1 stuk
      Dossier 755 M G
    - Landsverdediging. Brieven over "Voltooiing van het Vestingstelsel"., 1922; 4; 1 dossier
    - Burgerbevolking. Arbeid aan de verdedigingsstellingen in de Nieuwe Hollandse Waterlinie (Stelling Gouda, L.S. Kring IJssel, Vak IJssel, L.S. Kring Lek en Vak Lek)., z.d.; 14; 1 dossier
    - Opruimingen in de Groep Lunetten. Instructiën voor het personeel belast met toezicht houden op de uitvoering., z.d.; 9; 1 bundel
    - Landsverdediging. Verdedigingsbevel. Verslag omtrent de uitoefening van het militair gezag in de Groep Lunetten. Aanwijzing van de afdelingen artillerie. Instructiën van de Commandanten der V.P. Dn. en Artillerie Officier Inlichter., z.d.; 10; 1 dossier
    - Landsverdediging. Opruimingen in de Groep Naarden (Instructiën)., z.d.; 8; 1 bundel
    - Instructiën. Bewakingsdienst in de Groep Lunetten., z.d. (1915); 9; 1 dossier
      Dossier 25941 G
    - Landsverdediging. Memorie van verdediging van de Groep Vreeswijk van vóór 1914., z.d. (vóór 1914); 11; 1 dossier
    - Landsverdediging. Memorie van verdediging van de Groep Gorinchem., z.d. (vóór 1914); 12; 1 bundel
  - Telefonie en Telegrafie Archief (TT)., A.5
    - Oorlogstelegraaf bescheiden van de Telegraaf en Vestingtelegraafdienst in de Nieuwe Hollandse Waterlinie; Kaarten van de Groepen. Regeling nopens uitoefening van het Militair Gezag., 1907 en 1911; 42; 1 bundel
      Pak T.T. I
      Dossier 416 G
    - Telefoon en Telegraafdienst in de Nieuwe Hollandse Waterlinie (meest belangrijke stukken)., 1914; 42; 1 bundel
      Dossier 1390 T
    - Radiotelefonieverbindingen in de Nieuwe Hollandse Waterlinie., 1914; 42; 1 dossier
      Dossier 1556 M
    - Radiotelefonie verbindingen in de Nieuwe Hollandse Waterlinie., 1915; 42; 1 bundel
      Dossier 982 T
    - Radiotelefonie verbindingen in de Nieuwe Hollandse Waterlinie., 1916; 42; 1 bundel
      Dossier 814 M
    - Radiotelefonieverbinding in de Nieuwe Hollandse Waterlinie (voorbereiding onbruikbaar maken in tijden van oorlog of staat van beleg)., 1917; 42; 1 bundel
      Dossier 50 T
    - Radiotelefonieverbinding in de Nieuwe Hollandse Waterlinie (voorbereiding onbruikbaar maken in tijden van oorlog of staat van beleg)., 1918; 42; 1 bundel
      Dossier 2823 T
    - Radiotelefonieverbinding in de Nieuwe Hollandse Waterlinie (voorbereiding onbruikbaar maken in tijden van oorlog of staat van beleg)., 1919; 42; 1 bundel
      Dossier 773 T
- Sectie II., B
  Intendance
  - Agenda's en brievenboeken., B.1
    - Agenda's Algemeen Archief., 1914-1919; div.nrs.
      - 1914 januari 1 - 1916 december 22, 45
        Ingekomen stukken
        Hierin geregistreerd de stukken gemerkt Nos. 1914 / 1 - 1916 / 405
        Gemerkt "Vg.H. 140".
      - 1914 januari 2 - 1916 december 30, 45
        Uitgegane stukken
        Gemerkt "Vg.H. 141".
      - 1917 januari 2 - 1919 augustus 7, 45
        Ingekomen en uitgegane stukken
        Hierin geregistreerd de stukken gemerkt Nos. 1917 / 1 - 1919 / 529
      - 1919 augustus 5 - december 31, 47
        Hierin geregistreerd de stukken gemerkt Nos. 1919 / 530 - 1212
        Gemerkt "Vg.H. 142".
      - 1920 januari 2 - september 8, 47
        Hierin geregistreerd de stukken gemerkt Nos. 1920 / 1 - 1250
        Gemerkt "Vg.H. 143".